臺灣新北地方法院刑事判決
110年度金訴字第691號
公  訴  人  臺灣新北地方檢察署檢察官
被      告  曾國乙


                    （現於法務部○○○○○○○執行，寄押於法務部○○○○○○○○○○○執行中）
            陳俊廷



上列被告等因違反洗錢防制法等案件，經檢察官提起公訴（110
年度少連偵字第467號），因被告於本院準備程序中，就被訴事
實為有罪之陳述，經告知簡式審判程序之旨，並聽取當事人之意
見後，經本院合議庭裁定由受命法官獨任進行簡式審判程序，本
院判決如下：
    主  文
丁○○成年人與少年犯三人以上共同詐欺取財罪，處有期徒刑壹年
陸月。
乙○○成年人與少年犯三人以上共同詐欺取財罪，處有期徒刑壹年
陸月。未扣案之犯罪所得新臺幣壹佰貳拾元沒收，於全部或一部
不能沒收或不宜執行沒收時，追徵其價額。
    事  實
一、丁○○、乙○○自民國109年3月間，加入真實姓名年籍不詳、綽
    號「阿宏」等人所組成之詐欺集團（其等所犯參與犯罪組織
    犯行，已經臺灣高等法院以110年度上訴字第105號判決確定
    ），由丁○○負責接收上游之指示及提款卡，再將提款卡交付
    乙○○並指示乙○○等人前往提款；乙○○則負責將提款卡交給車
    手，並向車手收取詐欺款項再交付丁○○。丁○○、乙○○與前述
    詐欺集團成員共同意圖為自己不法所有，基於成年人與少年
    3人以上共同詐欺取財及洗錢之犯意聯絡，由詐欺集團成員
    於拍賣網站張貼販賣遊戲主機之不實訊息，並以無法面交取
    貨及貨到付款為由詐騙甲○○，致甲○○陷於錯誤，於109年4月
    28日凌晨0時25分許，匯款新臺幣(下同)12,060元至戊○○（
    所犯幫助詐欺罪，經臺灣花蓮地方法院以109年度易字第269
    號判決確定）之永豐銀行帳號00000000000000號帳戶（下稱
    本案帳戶）內；隨即由丁○○將本案帳戶之提款卡交付乙○○，
    再由乙○○交付少年洪○捷(民國92年1月生，真實姓名年籍詳
    卷)，再由洪○捷交付王凱（所犯加重詐欺取財罪，已經本院
    以110年度審訴字第744號判決確定），由王凱持本案帳戶提
    款卡，於同日下午1時48分許，在臺北市○○區○○○路0段000號
    萊爾富北市安興店之自動櫃員機提領20,000元後交付洪○捷，
    再由洪○捷交付乙○○，乙○○原欲交付丁○○，惟丁○○因另案於
    同日下午在其居所遭警方拘提，乙○○因此依「阿宏」之指示
    交付予其他詐欺集團成員，以此方式隱匿犯罪所得之去向，
    乙○○因此獲得提領款項1%之報酬。嗣甲○○查覺有異而報警處
    理，經警方調閱監視器影像後查知上情。
二、案經甲○○訴請新北市政府警察局警察大隊報告臺灣新北地方
    檢察署檢察官偵查起訴。
    理  由
一、被告丁○○、乙○○（以下直接稱呼其名，合稱丁○○等人）所犯
    為死刑、無期徒刑、最輕本刑為3年以上有期徒刑以外之罪
    ，於本院準備程序進行中，丁○○等人已就被訴事實為有罪之
    陳述，經告知簡式審判程序之旨，並聽取當事人之意見後，
    由本院依刑事訴訟法第273條之1第1項規定，裁定進行簡式
    審判程序。又依刑事訴訟法第273條之2、第159條第2項之規
    定，簡式審判程序不適用傳聞法則有關限制證據能力之相關
    規定，合先敘明。
二、事實認定
　　前述犯罪事實，為丁○○等人坦白承認，核與證人即同案被告
    王凱、洪○捷於警詢及偵查中、證人戊○○、證人即告訴人甲○○於警詢中（以下均直接稱呼其名）之證詞相符，且有王凱
    提領款項之監視器影像擷圖、戊○○本案帳戶之交易明細（偵
    卷第10、53至54頁）等事證可證，足認被告任意性之自白有
    相當之證據可佐，與事實相符而可採信。本案事證明確，被
    告犯行足以認定，應予依法論科。
三、論罪科刑
（一）核丁○○等人所為，都是犯刑法第339條之4第1項第2款之3
      人以上共同詐欺取財罪，及洗錢防制法第14條第1項之洗
      錢罪。
（二）刑之加重：
　　1.成年人教唆、幫助或利用兒童及少年犯罪或與之共同實施
      犯罪或故意對其犯罪者，加重其刑至2分之1，兒童及少年
      福利與權益保障法第112條第1項前段定有明文。丁○○等人
      本案所為是與少年洪○捷共犯，應依前述規定加重其刑。
　　2.檢察官未主張乙○○適用累犯規定加重其刑，依據最高法院
      刑事大法庭110年度台上大字第5660號刑事裁定意旨，本
      院自不用進行審酌，附此敘明。
（三）刑之減輕：
　    洗錢防制法第16條第2項規定：「犯前2條之罪，在偵查或
      審判中自白者，減輕其刑。」丁○○等人於審判中自白，因
      此就其所犯的洗錢罪，應依前述規定減輕其刑，並依法先
      加後減之。
（四）罪數關係：
      丁○○等人以一行為同時犯3人以上共同詐欺取財罪及洗錢
      罪，屬異種想像競合犯，應依刑法第55條前段規定，應從
      一重論以3人以上共同詐欺取財罪。
（五）丁○○等人就本案犯行與「阿烈」等詐欺集團成員間，有犯
      意聯絡及行為分擔，應論以共同正犯。
（六）爰審酌：
    1.犯罪之動機、目的、手段、違反義務之程度及犯罪所生之
      危險或損害：丁○○等人正值青壯之年，有相當之工作能力
      ，竟不思以正當途徑賺取生活所需，明知當前詐欺集團橫
      行，政府窮盡心力追查、防堵，且大眾傳播媒體更屢屢報
      導民眾被詐欺之新聞，竟於前述時間，以前述方式，共同
      分擔詐欺犯行，向被害人詐得財物並轉交上手而加以隱匿
      ，被害人數1人，受詐欺金額12,060元，乙○○因此獲得1%
      之報酬，丁○○則因受警方拘提而未獲得報酬，嗣經警方調
      閱監視器而循線查獲。
    2.犯罪行為人之生活狀況、品行及智識程度：丁○○受有高中
      畢業之教育程度，從事過賣產品的業務，月薪約30,000多
      元，自稱家中經濟不佳，因還債才加入本案詐欺集團，之
      前與父母、哥哥同住，須扶養父母；乙○○受有高中肄業之
      教育程度，從事過服務業，月薪約23,000元，與媽媽同住
      ，媽媽年紀大沒有辦法工作，自稱因為要負擔家裡生活費
      才加入本案詐欺集團，為丁○○等人被告供述在卷。丁○○等
      人於106、107年間即曾因一同加入擔任詐欺集團之車手，
      經臺灣高等法院以109年度上訴字第467號判決，上訴後經
      最高法院以110年度台上字第1378號判決上訴駁回確定，
      卻於109年3月間加入本案詐欺集團，除本案外另有多件案
      件經判決確定，有臺灣高等法院被告前案紀錄表附卷可證
      ，自應參考同時期他案之刑度而量處較重之刑。
    3.犯罪後之態度：丁○○等人坦承犯行，惟並未賠償被害人所
      受損失等一切情狀，分別量處如主文所示之刑。
四、沒收部分
　　乙○○供稱收到提款金額1%之報酬（本院卷第273頁），並未
    扣案，爰依刑法第38條之1第1項、第3項規定宣告沒收，於
    全部或一部不能沒收或不宜執行沒收時，追徵其價額。至於
    丁○○則供稱，其於當日上午將提款卡交給乙○○後，當日下午
    就因為他案在住處被警方拘提，沒有收到報酬（本院卷第27
    1至272頁），自無犯罪所得須沒收，附此敘明。
據上論斷，應依刑事訴訟法第273條之1第1項、第299條第1項前
段，兒童及少年福利與權益保障法第112條第1項前段，洗錢防制
法第14條第1項、第16條第2項，刑法第11條、第28條、第339條
之4第1項第2款、第55條、第38條之1第1項、第3項，刑法施行法
第1條之1第1項，判決如主文。
本案經檢察官丙○○提起公訴，檢察官彭聖斐到庭執行職務。
中　　華　　民　　國　　111 　年　　7 　　月　　26　　日
                  刑事第十六庭  法　官  時瑋辰
上列正本證明與原本無異。
如不服本判決，應於判決送達後20日內敘明上訴理由，向本院提
出上訴狀 (應附繕本) ，上訴於臺灣高等法院。其未敘述上訴理
由者，應於上訴期間屆滿後20日內向本院補提理由書「切勿逕送
上級法院」。
                                書記官  楊喻涵
中　　華　　民　　國　　111 　年　　8 　　月　　1 　　日
附錄論罪科刑法條：
洗錢防制法第14條第1項
有第二條各款所列洗錢行為者，處 7 年以下有期徒刑，併科新
臺幣 5 百萬元以下罰金。
中華民國刑法第339條之4第1項第2款
犯第 339 條詐欺罪而有下列情形之一者，處 1 年以上 7 年以
下有期徒刑，得併科 1 百萬元以下罰金：
二、三人以上共同犯之。